【裁判字號】    97,訴,223
【裁判日期】    970411
【裁判案由】    毒品危害防制條例
【裁判全文】
臺灣士林地方法院刑事判決              97年度訴字第223 號
公  訴  人  臺灣士林地方法院檢察署檢察官
被      告  甲○○
上列被告因違反毒品危害防制條例案件，經檢察官提起公訴（97
年度毒偵字第102 號），被告於準備程序就被訴事實為有罪之陳
述，經本院合議庭裁定由受命法官獨任依簡式審判程序審理，並
判決如下：
    主  文
甲○○施用第一級毒品，累犯，處有期徒刑拾月。扣案之第一級
毒品海洛因壹包（驗餘淨重零點零陸肆陸公克）沒收銷燬；注射
針筒及分裝匙各壹支均沒收；又施用第二級毒品，累犯，處有期
徒刑陸月。應執行有期徒刑壹年貳月。扣案之第一級毒品海洛因
壹包（驗餘淨重零點零陸肆陸公克）沒收銷燬、注射針筒及分裝
匙各壹支均沒收。
    事  實
一、甲○○於民國88年間，曾因施用毒品案件，經臺灣板橋地方
    法院裁定送勒戒處所觀察、勒戒後，認無繼續施用毒品之傾
    向，於88年6 月30日釋放出所，由臺灣板橋地方法院檢察署
    檢察官以88年度偵字第14067 號為不起訴處分確定。復於91
    年間，再因施用第一級、第二級毒品案件，經臺灣板橋地方
    法院裁定送勒戒處所觀察、勒戒後，認有繼續施用毒品之傾
    向，再由同院以91年度毒聲字第4251號裁定令入戒治處所強
    制戒治，嗣因強制戒治屆滿3 月且執行成效經評定為合格，
    遂由同院以92年度毒聲字第1759號裁定停止戒治，並交付保
    護管束，92年12月29日保護管束期滿，期滿未經撤銷，視為
    強制戒治期滿執行完畢。刑事追訴部分，則由臺灣板橋地方
    法院檢察署檢察官提起公訴，經臺灣板橋地方法院院以92年
    度訴字第597 號判決分別判處有期徒刑10月、7 月，應執行
    有期徒刑1 年4 月確定，並於93年1 月30日入監執行，嗣於
    94年5 月9 日因縮刑期滿執行完畢。詎仍不知悔改，於前開
    強制戒治執行完畢釋放後5 年內，分別基於施用第一級毒品
    海洛因及第二級毒品甲基安非他命之犯意，於96年12月2 日
    凌晨4 、5 時許，在其位於臺北縣板橋市○○路忠義巷21弄
    6 之2 號3 樓住處內，以針筒注射之方式，及以燒烤玻璃球
    吸食其煙霧等方式，各施用第一級毒品海洛因及第二級毒品
    甲基安非他命1 次，嗣於同日上午10時25分許，為警在臺北
    市○○區○○街99巷口處查獲，並扣得第1 級毒品海洛因1
    包（驗餘淨重0.0646公克）及其所有供施用毒品所用之注射
    針筒及分裝匙各1 支，始悉上情。
二、案經臺北市政府警察局大同分局報請臺灣士林地方法院檢察
    署檢察官偵查起訴。
    理  由
一、上揭事實，業據被告甲○○於偵查中及本院審理時坦承不諱
    （見毒偵102 卷第25至26頁、本院卷第26至29頁），且被告
    為警查獲後所採集之尿液，經送臺灣尖端先進生技醫藥股份
    有限公司以「酵素免疫分析法」初步檢驗、「氣相層析質譜
    儀法」確認檢驗之檢驗結果，分別呈嗎啡類、甲基安非他命
    類陽性反應，此有該公司96年12月14日濫用藥物檢驗報告1
    份附卷可參（見毒偵2723卷第57頁），而被告為警查獲時所
    扣案之白色粉末1 包（驗餘淨重合計0.0646公克），經送交
    通部民用航空局航空醫務中心鑑驗結果，確係第一級毒品海
    洛因等情，有該中心96年12月27日航藥鑑字第0970074 號毒
    品鑑定書1 份附卷可參（見毒偵102 卷第43頁），此外，並
    有扣案之注射針筒及分裝匙各1 支可為佐證，足認被告前開
    自白與事實相符，應可採信。又被告於88年間，曾因施用毒
    品案件，經臺灣板橋地方法院裁定送勒戒處所觀察、勒戒後
    ，認無繼續施用毒品之傾向，於88年6 月30日釋放出所，由
    臺灣板橋地方法院檢察署檢察官以88年度偵字第14067 號為
    不起訴處分確定。復於91年間，再因施用第一級、第二級毒
    品案件，經臺灣板橋地方法院裁定送勒戒處所觀察、勒戒後
    ，認有繼續施用毒品之傾向，再由同院以91年度毒聲字第42
    51號裁定令入戒治處所強制戒治，嗣因強制戒治屆滿3月 且
    執行成效經評定為合格，遂由同院以92年度毒聲字第1759號
    裁定停止戒治，並交付保護管束，92年12月29日保護管束期
    滿，期滿未經撤銷，視為強制戒治期滿執行完畢等情，有臺
    灣高等法院被告前案紀錄表1 份在卷可佐，是被告確於強制
    戒治執行完畢後5 年內，再施用毒品，即應依法訴追審理。
    本件事證明確，被告犯行洵堪認定，應分別依法論科。
二、核被告甲○○所為，分別係犯毒品危害防制條例第10條第1
    項之施用第一級毒品罪及同條第2 項之施用第二級毒品罪，
    其施用前、後持有毒品之低度行為，應為施用之高度行為所
    吸收，均不另論罪。被告上開所犯2 罪間，其犯意各別，時
    間不同、行為互殊，應予分論併罰。又被告有如事實欄所載
    之論罪科刑並經執行完畢等情，有臺灣高等法院被告前案紀
    錄表附卷可參，其於有期徒刑執行完畢5 年內，再故意犯有
    期徒刑以上之本罪，各應論以累犯，爰依刑法第47條第1 項
    之規定，各加重其刑。爰審酌被告有多次施用毒品前科，經
    觀察、勒戒及強制戒治後，竟又再度施用毒品，顯見其意志
    不堅，無法戒絕毒害，及本件犯罪之動機、手段、施用毒品
    為自戕行為，對身體健康產生危害及犯罪後尚能坦承犯行之
    態度等一切情狀，分別量處如主文所示之刑，並定應執行之
    刑。末查，扣案之第一級毒品海洛因1 包（驗餘淨重0.0646
    公克），應依毒品危害防制條例第18條第1 項前段規定沒收
    銷燬之。另扣案之注射針筒及分裝匙各1 支均為被告所有，
    且為供其施用毒品所用之物，業據被告供承在卷，自應依刑
    法第38條第1 項第2 款之規定宣告沒收。
據上論結，應依刑事訴訟法第273 條之1 第1 項、第299 條第1
項前段，毒品危害防制條例第10條第1 項、第2 項、第18條第1
項前段，刑法第11條前段、第47條第1 項、第51條第5 款、第38
條第1 項第2 款，判決如主文。
本案經檢察官余麗貞到庭執行職務。
中    華    民    國    97    年     4    月    11    日
                  刑事第六庭法  官  莊明達
以上正本證明與原本無異。
如不服本判決，應於判決送達後10日內，向本院提出上訴狀，其
未敘述上訴之理由者得於上訴期間屆滿後20日內向本院補提上訴
理由狀。（均須按他造當事人之人數附繕本）
                            書記官  陳慧中
中    華    民    國    97    年     4    月    11    日
附錄本判決論罪科刑依據法條全文
毒品危害防制條例第10條
施用第一級毒品者，處6 月以上5 年以下有期徒刑。
施用第二級毒品者，處3 年以下有期徒刑。


司法院資訊處製作；財團法人民間司法改革基金會備份。
